臺灣基隆地方法院民事裁定　
111年度勞補字第12號
原      告  徐懋華  
訴訟代理人  楊智全律師
被      告  基隆市光華大廈公寓管理委員會

法定代理人  鍾來順  
上列當事人間確認僱傭關係存在等事件，本院裁定如下：
    主  文
本件訴訟標的價額核定為新臺幣壹佰捌拾肆萬陸仟玖佰陸拾柒元
。
原告應於本裁定送達後五日內，補繳第一審裁判費新臺幣陸仟肆
佰參拾捌元，如逾期未為補正，即駁回其訴。
    理  由
一、按提起民事訴訟應依民事訴訟法第77條之13規定繳納裁判費
    ，此為必須具備之程式；又核定訴訟標的之價額，以起訴時
    之交易價額為準，無交易價額者，以原告就訴訟標的所有之
    利益為準；以一訴主張數項標的者，其價額合併計算之，但
    所主張之數項標的互相競合或應為選擇者，其訴訟標的價額
    ，應依其中價額最高者定之，以一訴附帶請求其孳息、損害
    賠償、違約金或費用者，不併算其價額，民事訴訟法第77條
    之1第2項、第77條之2分別定有明文。又原告之訴有起訴不
    合程式或不備其他要件之情形者，法院應以裁定駁回之，但
    其情形可以補正者，審判長應定期間先命補正，民事訴訟法
    第249條第1項第6款亦有明文規定。
二、本件原告起訴請求確認僱傭關係存在等事件，惟未據繳納裁
    判費用，觀諸原告起訴狀所載之應受判決事項之聲明第1項
    為「確認原告與被告基隆市光華大廈公寓管理委員會間僱傭
    關係存在。」第2項為「被告應自民國111年1月1日起至原告
    復職日止，按月給付原告新臺幣(下同)26,000元，及自各月
    應給付日之次日起至清償日止，按年息百分之5計算之利息
    。」第3項為「被告應給付原告240,359元，及自起訴狀繕本
    送達翌日起至清償日止，按年息百分之5計算之利息。」第4
    項為「被告應提繳46,608元至原告於勞工保險局之勞工退休
    金個人專戶。」等語。核原告訴之聲明第1項、第2項均係以
    兩造間之僱傭關係存在為前提，則自經濟上觀之，其訴訟目
    的一致，不超出終局標的範圍，訴訟標的之價額，應擇其中
    價額較高者定之(最高法院100年度台抗字第10號民事裁定意
    旨參照)，故不併計訴之聲明第2項訴訟標的價額，先予敘明
    。
三、按勞工年滿65歲者，雇主得強制其退休，為勞動基準法第54
    條第1項第1款所明定，是關於確認僱傭關係存在之訴訟標的
    價額，若權利存續期間不確定者，應推定其存續期間至勞工
    滿65歲退休時為止，該推定存續期間若逾5年者，應依勞動
    事件法第11條之規定，以5年計算。本件原告為63年12月生
    ，起訴時僅47歲，距強制退休之65歲顯逾5年，揆諸前揭說
    明，應以5年計算僱傭關係存在之利益，是以原告主張每月
    薪資之數額計算，核定訴之聲明第1項之訴訟標的價額為1,5
    60,000元〈計算式：26,000元×12個月×5年〉，再加計訴之聲
    明第3、4項之訴訟標的金額分別為240,359元、46,608元，
    合計1,846,967元，原應徵第一審裁判費19,315元。然勞動
    事件法第12條第1項之規定，因確認僱傭關係或給付工資、
    退休金或資遣費涉訟，勞工或工會起訴或上訴，暫免徵收裁
    判費三分之二，則扣除暫免徵收之三分之二金額後，應補繳
    之第一審裁判費為6,438元〈計算式：19,315元－(19,315元×2
    /3)＝6,438元，元以下4捨5入〉。至於原告於起訴狀訴之聲明
    第2項及第3項後段請求被告應給付利息部分，依前揭說明可
    知，以一訴附帶請求其孳息、損害賠償、違約金或費用者，
    不併算其價額，是上開利息之請求，不併計入訴訟標的之價
    額，併予敘明。
四、綜上所述，限原告於收受本裁定送達後5日內補繳如主文第2
    項所示之裁判費，逾期不繳，即駁回其訴。
五、依民事訴訟法第249條第1項但書，裁定如主文。
中　　華　　民　　國　　111 　年　　2 　　月　 23 　日
                  勞動法庭法  官  徐世禎
以上正本係照原本作成。
如對本裁定關於核定訴訟標的價額部分抗告，應於裁定送達後10
日內向本院提出抗告狀，並繳納抗告費新臺幣1,000 元；關於命
補繳裁判費部分，不得抗告。
中　　華　　民　　國　　111 　年　　2 　　月　　23 　日
                          書記官  張雅婷